【裁判字號】    97,訴,665
【裁判日期】    971014
【裁判案由】    違反毒品危害防制條例
【裁判全文】
臺灣新竹地方法院刑事判決               97年度訴字第665號
公  訴  人  臺灣新竹地方法院檢察署檢察官
被      告  丙○○
指定辯護人  本院公設辯護人甲○○
上列被告因違反毒品危害防制條例案件，經檢察官提起公訴（96
年度偵字第6876號），本院判決如下：
    主  文
丙○○販賣第三級毒品，處有期徒刑伍年貳月，扣案之第三級毒
品愷他命壹包（驗餘淨重參點捌捌捌貳公克）沒收之，未扣案之
行動電話壹支（含0000000000ＳＩＭ卡壹張）沒收之
，如全部或一部不能沒收時，追徵其價額，未扣案販賣第三級毒
品所得之新臺幣參仟元沒收之，如全部或一部不能沒收時，以其
財產抵償之，扣案之電子磅秤壹台及分裝袋參佰陸拾壹個沒收之
。
    事  實
一、丙○○明知愷他命（Ketamine，俗稱K 他命）係毒品危害防
    制條例第2 條第2 項第3 款所列之第三級毒品，依法不得販
    賣，竟仍意圖營利，於民國96年10月初某日，在新竹市○○
    路月亮舞廳內，向真實姓名年籍不詳之成年男子，以新臺幣
    （下同）6000元之價格，購入第三級毒品愷他命10公克。購
    入後再以分裝袋分裝成每包毛重0.6 公克，並以0000000000
    電話作為聯繫方法，自同年10月初某日起至20日左右某日止
    ，以接續販賣第三級毒品愷他命之犯意，在新竹縣竹東鎮五
    穀宮前，以每包愷他命（毛重0.6 公克）600 元之價格，以
    2 、3 天販賣1 次之頻率，出售予姓名年籍不詳綽號年約20
    餘歲之「瓜子」、「美洞」成年男子，共計5 次。俟於96年
    11月14日17時50分，丙○○駕駛車號W2-8108 號自用小客車
    ，搭載不知情友人劉力豪（另經臺灣新竹地方法院檢察署檢
    察官為不起訴處分）、女友吳沛蓉，至新竹市○○路○○路
    口，經警路檢盤查時，在副駕駛座腳踏墊上扣得愷他命1 包
    （毛重4 公克、淨重3.9559公克）、電子磅秤1 臺、分裝袋
    361 個，始悉上情。
二、案經新竹市政府警察局第三分局報告臺灣新竹地方法院檢察
    署檢察官偵查起訴。
    理  由
一、上揭犯罪事實，業據被告丙○○於本院審理時坦承不諱，復
    有白色結晶粉末1 包扣案可證（詳本院卷第61頁之96年度保
    管字第1568號扣押物品清單、偵查卷第34頁照片），扣案白
    色結晶粉末1 包經憲兵司令部刑事鑑識中心鑑定結果：送驗
    白色結晶粉末淨重3.9559克，取樣0.0677克鑑驗用罄，含有
    愷他命（Ketamine）成分，餘3.8882公克等情，有該局鑑定
    書1 紙在卷足憑（詳偵查卷第159 頁），復有扣案之電子磅
    秤及分裝袋361 個可資佐證，足認被告自白情節與事實相符
    ，本案事證明確，被告犯行洵堪認定，應依法論科。
二、核被告所為，係犯毒品危害防制條例第4條第3項之販賣第三
    級毒品罪。被告意圖販賣而持有毒品之低度行為，為販賣之
    高度行為所吸收，不另論罪。按自首以對於未發覺之罪投案
    而受裁判為要件，如案已發覺，則被告縱有投案陳述自己犯
    罪之事實，亦祇可謂為自白，不能認為自首（最高法院26年
    上字第484 號判例意旨可資參照）。證人乙○○於本院審理
    時結證稱：「（問：是丙○○自己坦承他有販賣的情形嗎？
    ）證人答：一開始丙○○沒有坦承，是丙○○的朋友劉力豪
    先跟我們坦承他有替丙○○作販賣毒品的行為。」、「（問
    ：劉力豪說他有與丙○○去販賣毒品，與被告丙○○自己承
    認他有販賣毒品，這中間時間隔多久？）證人答：我偵訊劉
    力豪完之後，接著要做丙○○的偵訊筆錄，中間相隔不到二
    小時。」、「（問：你們一般查扣嫌疑人持有毒品、分裝袋
    、電子磅秤，通常你們會懷疑被告涉嫌什麼樣的案件？）證
    人答：以我偵辦毒品多年的經驗，嫌疑人的分裝袋非常多、
    又有電子磅秤，我會懷疑嫌疑人有販賣毒品的情形。」、「
    （問：本件查扣被告當時，你們合理懷疑被告涉嫌什麼案件
    ？）證人答：意圖販賣毒品的案件。」、「（問：當天你們
    對三位嫌疑人製作筆錄的順序為何？）證人答：先製作劉力
    豪、接著製作吳沛蓉、最後是丙○○的筆錄。」、「（問：
    製作筆錄之前，你們會先對三位嫌疑人做初步的溝通嗎？）
    證人答：一定會。」、「（問：在做初步溝通時，丙○○是
    否有坦承他有販賣毒品？）證人答：當時只有劉力豪坦承，
    而吳沛蓉說他並不知道，而我以劉力豪的供詞告訴丙○○來
    反問丙○○是否有這樣的情形，被告丙○○就有坦承。」、
    「（問：在訊問丙○○當時，你們依照扣案物及詢問劉力豪
    等人的證述，是否已經合理懷疑本件被告涉有販賣毒品的犯
    嫌？）證人答：是。」等語屬實（見本院97年9 月30日審判
    筆錄），顯見員警在被告坦承犯行前，依所查扣之物證憑藉
    辦案經驗之判斷，並佐以劉力豪之供述得悉被告涉有販賣第
    三級毒品之犯行，而員警憑藉劉力豪之供述再向被告丙○○
    求證、溝通時，被告丙○○方才坦承販賣第三級毒品之犯行
    ，自難認被告有何自首之情事，僅得認定被告係屬自白犯行
    ，附此敘明。爰審酌被告未曾受刑之宣告，有臺灣高等法院
    被告前案紀錄表附卷可稽，素行尚佳，犯罪後坦承犯行，足
    見具有悔意，暨其犯罪動機、目的、被告之智識程度、犯罪
    所生危害、販賣對象同一、所獲利益甚微（3000元）等一切
    情狀，酌情量處如主文所示之刑。
三、按毒品危害防制條例第18條第1 項僅規定應沒收銷燬查獲之
    第一、二級毒品，及沒入銷燬查獲之第三、四級毒品，前者
    屬於刑法上之從刑，後者則為行政機關之行政處分，其範圍
    並未擴及得沒收查獲之第三、四級毒品在內，又同條例第19
    條規定應沒收供犯罪所用之物者，由文義而言，顯未包括作
    為犯罪客體之毒品在內，準此，查獲行為人販賣之第三級毒
    品，尚難依前開毒品危害防制條例規定予以沒收銷燬，惟第
    三級毒品本身既不失為違禁物，故仍應依刑法第38條第1 項
    第1 款規定沒收（最高法院95年臺上字第911 號判決同此見
    解）。本件扣案之第三級毒品愷他命1 包（驗餘淨重3.8882
    公克），為違禁物，參以首開說明，依刑法第38條第1 項第
    1 款規定，宣告沒收。扣案之分裝袋361 個及電子磅秤1 台
    ，均係供被告丙○○販賣毒品犯罪所用之物，均應依毒品危
    害防制條例第19條第1 項規定宣告沒收。又未扣案之行動電
    話（含0000000000號門號SIM 卡）壹支為被告所有，且係供
    其為本件聯絡販賣愷他命所用之物，依毒品危害防制條例第
    19條第1 項前段之規定宣告沒收，如全部或一部不能沒收時
    ，追徵其價額。至未扣案之被告犯罪所得之金錢共計新臺幣
    3000元，係因犯販賣毒品所得財物，亦依毒品危害防制條例
    第19條第1 項規定宣告沒收，如全部或一部不能沒收時，則
    以其財產抵償之。
據上論斷，依刑事訴訟法第299 條第1 項前段，毒品危害防制條
例第4 條第3 項、第19條第1 項，刑法第11條前段、第38條第1
項第1 款，判決如主文。
本案經檢察官王唯怡到庭執行職務。
中    華    民    國    97    年    10    月    14    日
                  刑事第二庭審判長法  官  彭政章
                                  法  官  蔡川富
                                  法  官  李毓華
以上正本證明與原本無異。
如不服本判決應於收受本判決後10日內向本院提出上訴書狀，上
訴書狀應敘述具體理由。上訴書狀未敘述上訴理由者，應於上訴
期間屆滿後20日內補提理由書狀於本院 (均須按他造當事人之人
數附繕本 )「切勿逕送上級法院」。
中    華    民    國    97    年    10    月    14    日
                                  書記官  劉怡芳
附錄本案論罪科刑法條全文：
毒品危害防制條例第四條
製造、運輸、販賣第一級毒品者，處死刑或無期徒刑；處無期徒
刑者，得併科新臺幣一千萬元以下罰金。
製造、運輸、販賣第二級毒品者，處無期徒刑或七年以上有期徒
刑，得併科新臺幣七百萬元以下罰金。
製造、運輸、販賣第三級毒品者，處五年以上有期徒刑，得併科
新臺幣五百萬元以下罰金。
製造、運輸、販賣第四級毒品者，處三年以上十年以下有期徒刑
，得併科新臺幣三百萬元以下罰金。
製造、運輸、販賣專供製造或施用毒品之器具者，處一年以上七
年以下有期徒刑，得併科新臺幣一百萬元以下罰金。
前五項之未遂犯罰之。


司法院資訊處製作；財團法人民間司法改革基金會備份。
